臺灣板橋地方法院刑事判決　　　　　　 100年度易字第3966號
公　訴　人　臺灣板橋地方法院檢察署檢察官
被　　　告　魏佳玲
上列被告因毒品危害防制條例案件，經檢察官提起公訴（100 年
度毒偵字第7138號），本院依簡式審判程序判決如下：
    主  文
魏佳玲施用第二級毒品，累犯，處有期徒刑陸月，如易科罰金，
以新臺幣壹仟元折算壹日。扣案甲基安非他命殘渣袋伍只內之微
量甲基安非他命均沒收銷燬之；上開甲基安非他命之外包裝袋伍
只、玻璃球貳個、吸食器壹組均沒收。
    事  實
一、魏佳玲前因施用毒品案件，經本院以96年度毒聲字第35號裁
    定送觀察、勒戒後，認無繼續施用毒品之傾向，而於民國96
    年3 月22日執行完畢釋放出所，並由臺灣板橋地方法院檢察
    署檢察官以95年度毒偵字第8345號、96年度毒偵字第408 號
    為不起訴處分確定。惟其於上開觀察、勒戒執行完畢釋放後
    五年內，復因施用第二級毒品案件，經本院以98年度易字第
    697 號刑事判決判處有期徒刑三月確定，嗣於98年12月28日
    執行完畢。另因施用第二級毒品案件，經本院以98年度簡字
    第9898號刑事簡易判決判處有期徒刑四月確定，嗣於99年6
    月18日執行完畢（部分刑期易科罰金）。
二、詎魏佳玲仍不知悛悔，於上開觀察、勒戒及有期徒刑執行完
    畢後五年內，復基於施用第二級毒品甲基安非他命之犯意，
    於100 年10月2 日晚間8 時許，在其位於新北市○○區○○
    街188 號2 樓之住處內，以將甲基安非他命粉末置於玻璃球
    吸食器內，再於其下方點火燒烤產生煙霧後加以吸用之方式
    ，非法施用甲基安非他命一次。嗣於100 年10月2 日晚間9
    時10分許，為警持搜索票在上址查獲，並扣得甲基安非他命
    一包（驗餘淨重0.0114公克）、甲基安非他命殘渣袋五只、
    玻璃球二個、吸食器一組、分裝袋三包、電子磅秤一台等物
    ，另經警採集其尿液送驗後，檢驗結果呈甲基安非他命類陽
    性反應，而悉上情。
三、案經臺北市政府警察局移送臺灣板橋地方法院檢察署檢察官
    偵查起訴。
    理  由
一、本件被告魏佳玲所犯係死刑、無期徒刑、最輕本刑為三年以
    上有期徒刑以外之罪，其於準備程序中就被訴事實為有罪之
    陳述，經法官告知簡式審判程序之旨，並聽取公訴人及被告
    之意見後，本院業已於100 年12月9 日依刑事訴訟法第273
    條之1 第1 項之規定當庭裁定進行簡式審判程序，合先敘明
    。
二、前揭事實業據被告於警詢、偵查及本院審理中均供承不諱，
    而其於上開時、地為警查獲後所採尿液，經送臺灣尖端先進
    生技醫藥股份有限公司以EIA 酵素免疫分析法初步檢驗，再
    以GC/MS 氣相層析質譜儀法確認檢驗結果，確均呈甲基安非
    他命類陽性反應乙節，亦有該公司100 年10月14日濫用藥物
    檢驗報告、尿液檢體委驗單各一紙附卷可稽，暨毒品甲基安
    非他命一包、甲基安非他命殘渣袋五只、玻璃球二個、吸食
    器一組等物扣案可資佐證。前揭扣案毒品經送鑑定後，確實
    含有甲基安非他命成分等情，復有慈濟大學濫用藥物檢驗中
    心100 年10月12日慈大藥字第S0000000號鑑定書一份在卷可
    按，被告之自白既有上開證據足資補強，應堪信為真實。據
    此，本案事證明確，被告犯行堪以認定。
三、查被告前因施用毒品案件，經本院以96年度毒聲字第35號裁
    定送觀察、勒戒後，認無繼續施用毒品之傾向，而於民國96
    年3 月22日執行完畢釋放出所，並由臺灣板橋地方法院檢察
    署檢察官以95年度毒偵字第8345號、96年度毒偵字第408 號
    為不起訴處分確定等情，有上開不起訴處分書、臺灣高等法
    院被告前案紀錄表各一份在卷可按，其再犯本件施用第二級
    毒品之罪，係於觀察、勒戒執行完畢釋放後五年內再犯毒品
    危害防制條例第10條第2 項之罪，依該條例第23條第2 項規
    定，應逕予論罪科刑。
四、論罪科刑部分：
(一)按甲基安非他命係毒品危害防制條例第2 條第2 項第2 款所
    定之第二級毒品，故核被告所為，係犯上開條例第10條第2
    項之施用第二級毒品罪。其為施用第二級毒品甲基安非他命
    而持有之行為，為其施用之高度行為所吸收而不另論罪。
(二)被告前因施用第二級毒品案件，經本院以98年度簡字第9898
    號刑事簡易判決判處有期徒刑四月確定，經入監執行後，甫
    於99年6 月18日執行完畢乙節（部分刑期易科罰金），有上
    開被告前案紀錄表一份在卷可按，其受有期徒刑執行完畢後
    五年內，故意再犯本件有期徒刑以上之罪，為累犯，應依刑
    法第47條第1 項之規定加重其刑。
(三)本院爰審酌被告前已有因施用毒品而經觀察、勒戒及多次論
    罪科刑之紀錄，有上開被告前案紀錄表一份在卷可按，猶再
    犯本件施用毒品犯行，可徵其悔意不深，遠離毒品之意志薄
    弱，惟其施用毒品係自戕行為，對他人法益尚無具體危害，
    及其施用毒品之動機，暨犯罪後坦承犯行之態度等一切情狀
    ，量處如主文所示之刑，並諭知易科罰金之折算標準，以資
    懲儆。
(四)扣案甲基安非他命殘渣袋五只內之微量甲基安非他命係第二
    級毒品，不問屬於犯人與否，均應依毒品危害防制條例第18
    條第1 項前段規定宣告沒收銷燬之。至盛裝上開甲基安非他
    命之外包裝袋五只，有防制毒品裸露、潮濕及便於攜帶之功
    能，與扣案玻璃球二個、吸食器一組，均係被告所有供犯本
    件施用毒品犯行所用之物，業據其供承在卷，爰併依刑法第
    38條第1 項第2 款之規定沒收之。至扣案甲基安非他命一包
    內之甲基安非他命（驗餘淨重0.0114公克）、分裝袋三包及
    電子磅秤一台等物，雖均係被告所有，甲基安非他命並係違
    禁物，然被告此次為警查獲後，因另涉販賣、轉讓甲基安非
    他命案件，業經檢察官起訴（100 年度偵字第26416 號、第
    26417 號、第2740 1號、第27402 號），上開甲基安非他命
    一包、分裝袋三包及電子磅秤一台等物於該案中經檢察官列
    為證物，且聲請法院併予沒收，有該案起訴書一份在卷可按
    ，本院爰認上開物品於本案中即不宜逕行予以宣告沒收，附
    此敘明。
據上論斷，應依刑事訴訟法第273 條之1 第1 項、第299 條第1
項前段，毒品危害防制條例第10條第2 項、第18條第1 項前段，
刑法第11條前段、第47條第1 項、第41條第1 項前段、第38條第
1 項第2 款，判決如主文。
本案經檢察官褚仁傑到庭執行職務。
中    華    民    國   100    年    12    月    16    日
                  刑事第二十一庭法  官  張紹省
上列正本證明與原本無異。
如不服本判決，應於判決送達後10日內敘明上訴理由，向本院提
出上訴狀 (應附繕本) ，上訴於臺灣高等法院。其未敘述上訴理
由者，應於上訴期間屆滿後20日內向本院補提理由書「切勿逕送
上級法院」。
                                書記官  周雅玲
中    華    民    國   100    年    12    月    16    日
附錄本案論罪科刑法條全文：
毒品危害防制條例第10條第2項
施用第二級毒品者，處三年以下有期徒刑。